臺灣板橋地方法院刑事判決　　　　　　　　　　　　　九十三年度易字第八五五號
　　公　訴　人　臺灣板橋地方法院檢察署檢察官
　　被　　　告　甲○○
右被告因竊盜案件，由檢察官提起公訴（九十三年度偵字第八九七四號），經本院合
議庭裁定由受命法官獨任適用簡式審判程序，判決如左：
    主　　  文
甲○○連續踰越安全設備於夜間侵入住宅竊盜，處有期徒刑壹年柒月。
    事　　  實
一、甲○○曾因違反麻醉藥品管理條例案件，於民國（下同）八十二年七月二十九日
    ，經臺灣花蓮地方法院以八十二年度易字第五七三號刑事判決判處有期徒刑五月
    ，緩刑四年，八十二年九月二十七日判決確定，惟嗣經撤銷緩刑，於八十三年八
    月三十日因易科罰金執行完畢；又因違反麻醉藥品管理條例案件，於八十三年四
    月十九日，經臺灣花蓮地方法院以八十三年度易字第二八八號刑事判決判處有期
    徒刑六月，八十三年五月十四日判決確定，八十三年六月二十一日因易科罰金執
    行完畢；又因賭博案件，於八十五年十二月二十四日，經臺灣花蓮地方法院以八
    十五年度易字第一三二○號刑事判決判處罰金一千元，八十六年一月三十一日判
    決確定，八十六年二月二十六日繳清罰金執行完畢（以上罪刑均不致使本案犯行
    構成累犯），竟基於意圖為自己不法之所有之概括犯意，先後為下述犯行：（一
    ）於九十三年五月十二日下午，原於曾水蘭所開設之「必贏彩券行」（位於臺北
    板橋市○○路○段三五三號）內把玩電動玩具，惟於同日十五時三十二分許，乘
    店內無人看守之際，徒手竊取六十五張刮刮樂彩券〈市價約新臺幣《下同》七千
    餘元〉得手。（二）於九十三年五月十五日凌晨三時二分許，踢開門而進入曾水
    蘭所開設之前開「必贏彩券行」，徒手竊取六十張刮刮樂彩券〈市價約七千餘元
    〉及現金四萬餘元得手〈侵入建築物部分未據告訴〉。（三）於九十三年五月十
    八日凌晨四時許，持原置於該處客觀上足對人之生命、身體、安全構成威脅，具
    有危險性之菜刀一支，撬開門鎖而進入曾水蘭所開設之前開「必贏彩券行」，竊
    取現金一萬餘元得手〈侵入建築物部分未據告訴〉。（四）於九十三年五月十八
    日凌晨零時二十七分許，持原置於該處客觀上足對人之生命、身體、安全構成威
    脅，具有危險性之螺絲起子一把，破壞門板而進入陳世龍所開設之「元琳電器行
    」（位於臺北縣板橋市○○路○段三六一號），竊取現金六百元得手〈侵入建築
    物部分未據告訴〉。（五）於九十三年五月二十日凌晨零時許，推開後門而進入
    車艾倫任職之「潤泰游泳池」辦公室（位於臺北縣板橋市○○路○段三十五巷三
    十一號），徒手竊取公司章二枚、泳鏡三副、泳褲十二件、游泳池兒童票十本及
    碼錶一只得手〈侵入建築物部分未據告訴〉。（六）於九十三年五月二十日凌晨
    二時許之夜間，徒手踰越窗戶（安全設備）而侵入葉瓊楨之住宅（位於臺北縣板
    橋市○○路○段三六五之一號四樓），竊取葉瓊楨所有之「ＩＢＭ」廠牌筆記型
    電腦一部、電腦主機一部及票號ＣＫ0000000號、ＣＫ0000000號
    、ＵＡ0000000號支票三張得手。嗣經松新青年大樓管理員林樹金調閱「
    必贏彩券行」內之監視錄影帶後，發現係同大樓住戶甲○○所為後報警處理，其
    後經警於九十三年五月二十一日十七時許，在臺北縣板橋市○○路○段三六五之
    一號六樓之五當場查獲甲○○，並扣得支票三張、電腦主機、「ＩＢＭ」廠牌筆
    記型電腦各一臺、潤泰游泳池印章二枚、泳鏡三副、泳褲十二件、潤泰游泳池兒
    童票十本、碼錶一只（分別經葉瓊楨、車艾倫領回）。
二、案經曾水蘭、車艾倫、葉瓊楨訴由臺北縣政府警察局海山分局移送臺灣板橋地方
    法院檢察署檢察官偵查起訴。
    理　　　由
一、按刑事訴訟法於九十二年二月六日修正公布，依該法第二百八十四條之一之規定
    ，除簡式審判程序及簡易程序案件外，第一審應行合議審判，復依同法第二百七
    十三條之一第一項之規定，除被告所犯為死刑、無期徒刑、最輕本刑為三年以上
    有期徒刑之罪或高等法院管轄第一審案件者外，於第一次審判期日前之準備程序
    進行中，被告先就被訴事實為有罪之陳述時，審判長得告知被告簡式審判程序之
    旨，並聽取當事人、代理人、辯護人及輔佐人之意見後，裁定進行簡式審判程序
    。查被告甲○○所犯係死刑、無期徒刑、最輕本刑為三年以上有期徒刑以外之罪
    ，其於準備程序中就被訴事實為有罪之陳述，經法官告知簡式審判程序之旨，並
    聽取公訴人及被告之意見後，業經本院合議庭依上開修正公布施行之刑事訴訟法
    規定裁定由受命法官獨任進行簡式審判程序，合先敘明。
二、右揭犯罪事實，業據被告甲○○迭於警詢、檢察官偵查及本院審理中坦承不諱，
    核與告訴人曾水蘭、車艾倫、葉瓊楨、被害人陳世龍及證人林樹金於警詢中所為
    之指（證）述相符，且有車艾倫、葉瓊楨出具之「臺北縣政府警察局海山分局贓
    物認領保管單」共二紙、監視錄影帶翻拍照片三幀及現場照片十八幀（見臺灣板
    橋地方法院檢察署九十三年度偵字第八九七四號卷第十三頁、第十九頁、第三十
    三頁至第四十三頁）附卷足憑。從而，本案事證已臻明確，被告犯行洵堪認定，
    自應依法論科。
三、按刑法第三百二十一條第一項第三款之攜帶兇器竊盜罪，係以行為人攜帶兇器竊
    盜為其加重條件，此所謂兇器，其種類並無限制，凡客觀上足對人之生命、身體
    、安全構成威脅，具有危險性之兇器均屬之，且祇須行竊時攜帶此種具有危險性
    之兇器為已足，並不以攜帶之初有行兇之意圖為必要。螺絲起子為足以殺傷人生
    命、身體之器械，顯為具有危險性之兇器（參照最高法院七十九年台上字第五二
    五三號判例）。核被告甲○○所為如事實欄一（一）、（二）、（五）所示之犯
　　行，均係犯刑法第三百二十條第一項之竊盜罪；其所為如事實欄一（三）所示之
  　犯行，係犯刑法第三百二十一條第一項第三款之攜帶兇器竊盜罪；其所為如事實
    欄一（四）所示之犯行，係犯刑法第三百二十一條第一項第二款、第三款之攜帶
    兇器毀壞門扇竊盜罪；其所為如事實欄一（六）所示之犯行，係犯刑法第三百二
    十一條第一項第一款、第二款之踰越安全設備於夜間侵入住宅竊盜罪。被告所為
    前開多次犯行，時間緊接、觸犯基本構成要件相同之罪名，顯係基於概括之犯意
    為之，係連續犯，應依刑法第五十六條之規定論以一情節較重之踰越安全設備於
    夜間侵入住宅竊盜罪論處，並依法加重其刑。爰審酌被告年輕力壯，竟不思循正
    常途徑以取得財物，竟貪圖一己之私利而為本案犯行之犯罪動機、目的、手段、
    品行、智識程度、所生危害及犯罪後坦承犯行，態度尚佳等一切情狀，量處如主
    文所示之刑。
四、供被告為本案犯罪所用之菜刀、螺絲起子各一支（均未扣案），被告否認係其所
    有，且乏證據足資證明被告所言不實，復非屬違禁物，故不予宣告沒收；至於扣
    案鐵剪一支，雖係被告所有，業據其供明無誤，惟被告否認該鐵剪係供犯罪所用
    之物，且無充分證據足資證明與被告之本案犯行相涉，故亦不予宣告沒收。
據上論斷，應依刑事訴訟法第二百七十三條之一第一項、第二百九十九條第一項前段
，刑法第五十六條、第三百二十一條第一項第一款、第二款，判決如主文。
本案經檢察官楊仲農到庭執行職務。
中      華      民      國    九十三    年     九       月     三十     日
                              臺灣板橋地方法院刑事第十五庭
                                    法  官  陳  鴻  清
右正本證明與原本無異。
如不服本判決應於收受送達後十日內向本院提出上訴書狀。
                                    書記官  林  蔚  然
中      華      民      國    九十三    年     九       月     三十     日
附錄本案論罪科刑法條全文：
刑法第三百二十條：
意圖為自己或第三人不法之所有，而竊取他人之動產者，為竊盜罪，處五年以下有期
徒刑、拘役或五百元以下罰金。
意圖為自己或第三人不法之利益，而竊佔他人之不動產者，依前項之規定處斷。
前二項之未遂犯罰之。
刑法第三百二十一條：
犯竊盜罪而有左列情形之一者，處六月以上、五年以下有期徒刑：
一  於夜間侵入住宅或有人居住之建築物、船艦或隱匿其內而犯之者。
二  毀越門扇、牆垣或其他安全設備而犯之者。
三  攜帶兇器而犯之者。
四  結夥三人以上而犯之者。
五  乘火災、水災或其他災害之際而犯之者。
六  在車站或埠頭而犯之者。
前項之未遂犯罰之。
